【裁判字號】    90,抗國,8
【裁判日期】    900502
【裁判案由】    國家賠償
【裁判全文】
臺灣高等法院民事裁定              九十年度抗國字第八號
      抗  告  人  甲○○
右抗告人因與臺灣臺北地方法院間國家賠償事件，對於中華民國九十年三月三十日臺
灣臺北地方法院裁定（八十九年度國字第二二號），提起抗告，本院裁定如左：
      主    文
原裁定廢棄。
      理    由
一、本件抗告意旨略以：抗告人之訴訟代理人遲誤民國八十九年十一月二十四日之言
    詞辯論期日，相對人之訴訟代理人拒絕辯論，依民事訴訟法第一百九十一條規定
    視為合意停止訴訟程序，又依同法第一百九十條規定，雙方當事人於四個月內不
    續行訴訟，視為撤回起訴，而該四個月期間之末日為九十年三月二十四日，當日
    為星期六，依公務人員週休二日實行辦法之規定，自九十年一月一日起，全面實
    施週休二日，是三月二十四日及二十五日均為休息日，應以休息日之次日即三月
    二十六日代之，抗告人於九十年三月二十六日具狀聲請續行訴訟，並未逾越四個
    月期間，原法院以抗告人逾期始聲請續行訴訟為由，駁回抗告人之聲請，顯有違
    誤，求予廢棄原裁定等語。
二、按「期間之計算，依民法之規定」、「以日、星期、月或年定期間者，其始日不
    計入」、「期間不以星期、月或年之始日起算者，以最後之星期、月或年，與起
    算日相當之前一日，為期間之末日」、「於一定期日或期間內，應為意思表示或
    給付者，其期日或其期間之末日，為星期日、紀念日或其他休息日時，以其休息
    日之次日代之」，民事訴訟法第一百六十條及民法第一百二十條第二項、第一百
    二十一條第二項前段、第一百二十二條分別定有明文；次按提起民事再審之訴，
    應於三十日之不變期間內為之，又該期間自判決確定時起算，民事訴訟法第五百
    條第一項、第二項定有明文，而所謂自判決確定時起算，因係以日定期間之故，
    依民法第一百二十條第二項規定，仍應自送達判決之翌日起算（最高法院六十四
    年台上字第四四五號裁定意旨參照）。經查：抗告人之訴訟代理人遲誤八十九年
    十一月二十四日之言詞辯論期日，經相對人之訴訟代理人拒絕辯論，依民事訴訟
    法第一百九十一條、第三百八十七條之規定，應視為合意停止訴訟程序，而合意
    停止訴訟程序之當事人，自陳明合意停止時起，如於四個月內不續行訴訟者，視
    為撤回其訴或上訴，民事訴訟法第一百九十條前段復有明文，揆諸上引最高法院
    裁定意旨，所謂自陳明合意停止時起，因係以日定期間之故，依民法第一百二十
    條第二項規定，應自合意停止之翌日起算，即自八十九年十一月二十五日起算，
    四個月期間應算至九十年三月二十四日始告屆滿，惟該末日為星期六，依公務人
    員週休二日實行辦法之規定，為休息日，其次日為星期日，亦為休息日，即應以
    三月二十六日（星期一）代之，是抗告人於九十年三月二十六日具狀聲請續行訴
    訟，並未逾越四個月之期間，原法院以抗告人逾期始提出陳報狀為由，駁回抗告
    人續行訴訟之聲請，顯有違誤。抗告意旨指摘原裁定不當，求予廢棄，為有理由
    ，爰裁定如主文。
中      華      民      國    九十      年      五      月      二      日
                              民事第八庭
                                  審判長法  官  鄭  三  源
                                        法  官  王  淇  梓
                                        法  官  郭  松  濤
右正本係照原本作成。
如不服本裁定，應於收受送達後十日內向本院提出抗告狀，並應繳納抗告費新台幣四
十五元正。
中      華      民      國    九十      年      五      月      二      日
                                        書記官  方  素  珍


司法院資訊處製作；財團法人民間司法改革基金會備份。
